Hola, soy Leonardo D'Ulivo Desarrollador WEB React.js Junior



SKILLS

	Tecnicatura Universitaria en Redes de	Frontend		Backend	Backend & Sistemas	
	Datos y Telecomunicaciones	HTML	Hooks	Node Js	MySQL	
	-	CSS	Sass	PHP7	MongoDB	
ldulivo@gmail.com		JavaScript	Json	NPM	Linux	

https://github.com/ldulivo React Js Redux Git Cloud computing

https://www.linkedin.com/in/ldulivo/ Next Js Github Bootstrap

PROYECTOS Y PORTAFOLIO

https://ldulivo.github.io/my_portfolio/

EXPERIENCIA

Profesional independiente. Freelancer: Mantenimiento informático. Administración de sistemas

Soporte servidores Linux: web, email (smtp), ftp, dns, dhcp, ssh. LinuxAdministración

Diseño y mantenimiento de redes de datos. Mantenimiento preventivo de hardware.

Venta de productos electrónicos y electrodomésticos. Walmart Argentina SRL 2007 - 2021 Especialista en inventarios.

Profesional independiente. Freelancer:

Mantenimiento preventivo y correctivo en computadoras personales. Mantenimiento informático 2004 - 2007

Instalación de sistemas operativos.

Diagnósticos en hardware.

FORMACIÓN

2012 - 2015 Tecnicatura Universitaria en Redes de Datos y Telecomunicaciones.

Otros cursos

2015 – a la fecha

2022	Desarrollo WEB Js/Node.Js Full Stack.	2022	Frontend y Backend
2022	Front-End ReactJS.	2020	Linux for Developers
2020	Aprendiendo a hacer API con Node.JS (2020)	2014	Curso de redes de área amplia y encaminamiento

SOBRE MI

Soy informático, me divierte programar, además tengo experiencia como freelancer en redes y sistemas. Llevo más de 2 años practicando React, Javascript, HTML y CSS.

En 2015 terminé mi formación Universitaria y recientemente completé un curso de DESARROLLO WEB-Js/NODE Js FULL STACK del Ministerio de Educación del Gobierno de la Ciudad de Buenos Aires (Argentina).

Gracias a mi trayectoria laboral he adquirido buena capacidad para analizar y resolver problemas. Me gusta el trabajo en equipo, ya que puedo aprender de los demás y compartir mis conocimientos.